行  政  法  院  裁  定                          八十八年度裁字第一○五六號
    聲  請  人  甲○○
右聲請人因任用事件，對本院中華民國八十七年十一月二十日八十七年度裁字第一三
一六號裁定聲請再審。本院裁定如左︰
    主  文
再審之聲請及附帶損害賠償之請求均駁回。
    理  由
按對於本院裁定聲請再審，須具有行政訴訟法第二十八條所列各款情形之一者，始得
為之。其第一款所謂適用法規顯有錯誤，係指原裁定所適用之法規與該案應適用之現
行法規相違背或與解釋判例有所牴觸者而言。同條第九款所謂民事或刑事判決，及其
他之裁判或行政處分，依其後之確定裁判或行政處分已變更者，得提起再審之訴，係
指其後之確定裁判或行政處分，已變更為判決基礎之裁判或行政處分者而言。若已確
定之終局判決，並未因其後之確定裁判或行政處分而變更，即不得援引該條款，提起
再審之訴。又同條第十款所謂「當事人發見未經斟酌之重要證物者」，係指該證物在
前訴訟程序中即已存在，而當事人不知其存在或不能予以利用，現始發現或得使用者
而言，迭經本院著有判例在案。經查，本件本院八十七年度裁字第一三一六號裁定（
下稱原裁定），係以：聲請人本件再審聲請之理由，業經聲請人於前茲各次訴訟程序
中提出主張，而為本院不採，茲聲請人復以同一原因事實對於本院最近一次之裁定，
聲請再審，揆諸本院四十六年判字第四十一號判例意旨，難謂合法。況聲請人所主張
之事實，核與行政訴訟法第二十八條各款情形無一相符，聲請人顯無法定再審事由，
而聲請再審，自非法之所許，其附帶損害賠償之請求亦失所附麗為由，裁定駁回其再
審之聲請及附帶損害賠償之請求。核原裁定認事用法，均甚妥適。聲請人主張原裁定
有行政訴訟法第二十八條第一款聲請再審事由者，無非以原裁定引用本院四十六年度
裁字第四十一號判例有違本院六十九年判字第七三六號判例及司法院釋字第一○○號
解釋為其論據。經查，本院六十九年判字第七三六號判例意旨，在闡明行政訴訟法第
二十八條第十款所謂發見未經斟酌之重要證物之意旨，已詳首揭說明。本院原裁定認
聲請人提出之證物，業經本院前歷次裁判所審酌，其再為相同之主張，遂引用四十六
年裁字第四十一號判例予以駁回，與本院六十九年裁字第七三六號判例並無牴觸。又
司法院釋字第一○○號解釋係在闡明舊公司法第二百四十六條第二項及第二百六十四
條所定股東會出席股東人數與表決權數之意旨，與本件無。從而聲請人聲請再審，
核與首揭行政訴訟法第二十八條第一款要件不符。又本院原裁定確定後，並無其後之
確定裁判或行政處分變更之情形存在，聲請人依行政訴訟法第二十八條第九款規定聲
請再審，亦與首揭聲請再審要件不合。另聲請人並未提出證物供本院審酌，自無原裁
定漏未斟酌重要證物情況存在，亦與首揭同條第十款要件不符。從而，聲請人依該條
第九款及第十款聲請再審，亦為無理由，應予駁回。至其附帶損害賠償之請求，已失
所附麗，應併予駁回。
據上論結，本件再審之聲請為無理由，爰依行政訴訟法第三十三條、民事訴訟法第五
百零七條、第五百零二條第二項，裁定如主文。
中    華    民    國     八十八      年     十二     月     二十四      日
                    行 政 法 院 第 五 庭
                                審 判 長 評  事      廖  政  雄
                                         評  事      陳  光  秀
                                         評  事      沈  水  元
                                         評  事      林  清  祥
                                         評  事      姜  仁  脩
右  正  本  證  明  與  原  本  無  異
                                         法院書記官  張  惠  美
中    華    民    國     八十八      年     十二     月     二十四      日
